tr: Top çekirdeği türü: Köpük; İçi boş; Sıvı dolgulu; Dolu çekirdek; Diğer
ru: Тип сердцевины мяча: Пеноматериал; Полый; С жидкостным наполнением; Цельное ядро; Другое
el: Τύπος πυρήνα μπάλας: Αφρώδες υλικό; Κούφιος; Γεμισμένος με υγρό; Συμπαγής πυρήνας; Άλλο
pt-PT: Tipo de núcleo da bola: Espuma; Oco; Cheio de líquido; Núcleo sólido; Outro
sl-SI: Vrsta sredice žoge: Pena; Votlo; Polnjeno s tekočino; Polno jedro; Drugo
da: Boldkernetype: Skum; Hul; Væskefyldt; Massiv kerne; Andet
fi: Pallon ytimen tyyppi: Vaahto; Ontto; Nesteellä täytetty; Umpinainen ydin; Muu
hr-HR: Vrsta jezgre lopte: Pjena; Šuplja; Punjeno tekućinom; Puna jezgra; Ostalo
pt-BR: Tipo de núcleo da bola: Espuma; Oco; Com líquido; Núcleo sólido; Outro
de: Bauart der Ballfüllung: Schaumstoff; Hohl; Flüssigkeitsgefüllt; Massiver Kern; Sonstige
en: Ball core type: Foam; Hollow; Liquid filled; Solid core; Other
zh-CN: 球芯类型: 泡沫; 中空; 充液; 实心芯; 其他
nl: Type balkern: Schuim; Hol; Gevuld met vloeistof; Massieve kern; Overig
ko: 볼 코어 유형: 폼; 중공형; 액체 충전형; 솔리드 코어; 기타
lt-LT: Kamuolio šerdies tipas: Porolonas; Tuščiavidurė; Užpildyta skysčiu; Pilnavidurė šerdis; Kita
es: Tipo de núcleo de la bola: Espuma; Hueco; Relleno de líquido; Núcleo sólido; Otro
hu: Labdamag típusa: Habszivacs; Üreges; Folyadékkal töltött; Tömör mag; Egyéb
sv: Typ av kulkärna: Skum; Ihålig; Vätskefylld; Massiv kärna; Övrigt
vi: Loại lõi bóng: Bọt xốp; Rỗng; Chứa chất lỏng; Lõi đặc; Khác
fr: Type à noyau sphérique: Mousse; Creux; Rempli de liquide; Noyau plein; Autre
it: Tipo di nucleo del pallone: Schiuma; Cavo; Riempito con liquido; Anima solida; Altro
ja: ボールコアタイプ: フォーム; 中空; 液体入り; ソリッドコア; その他
sk-SK: Typ jadra lopty: Penové; Duté; Plnené tekutinou; Pevné jadro; Iný
bg-BG: Тип ядро на топката: Пяна; Куха; С течен пълнеж; Плътна сърцевина; Друго
th: ประเภทแกนกลางลูกบอล: โฟม; กลวง; บรรจุของเหลว; แกนทึบ; อื่นๆ
cs: Typ jádra míče: Pěna; Duté; Plněné kapalinou; Plné jádro; Jiné
nb: Kjernetype i kule/ball: Skum; Hul; Væskefylt; Kompakt kjerne; Annet
ro-RO: Tip de miez al mingii: Spumă; Cu interior gol; Umplut cu lichid; Miez solid; Altele
pl: Typ rdzenia piłki: Pianka; Pusty w środku; Wypełniony płynem; Pełny rdzeń; Inne
zh-TW: 球芯類型: 泡棉; 中空; 充液; 實心; 其他